# 求助陈版，关于先非同控再同控的处理

提问人：jianfei1302 时间：2022-11-03 09:46:25
求助陈版，拟IPO企业报告期内， 2020 年 10 月先由个人收购A公司（个人为实控人的代持），净资产为负数， 0 元收购
后因IPO的事由，需要将该公司合并进发行人主体， 2022 年 11 月由发行人设立新公司，收购A公司业务
2020 年 10 月的收购为非同一控制下合并
2022 年 11 月的收购为同一控制下合并
2020 年 10 月的收购是否形成商誉？
该如何进行合并

回答人：chenyiwei
“2020年 10 月先由个人收购A公司（个人为实控人的代持）”：如果能够证明当初确实是有效的代持，即 2020 年 10 月起即被实控人控制，则 2022 年 11 月的收购是同一控制下合并，但其合并报表的编制应遵循《企业会计准则解释第 6 号》第二条规定，以原购买日（2020.10）的公允价值为基础持续计算的金额作为取得资产、负债的计量基础，且A公司纳入拟上市公司合并报表的时间从 2020 年 10 月起。视同拟上市公司在 2020 年 10 月通过非同一控制下合并取得了对A的控制权。合并报表层面会有商誉。

提问人：jianfei1302 时间：2022-11-10 09:05:29
求助陈版，如果无法证明为个人代持，或者仅因为同行竞争导致需要纳入合并范围内，不是个人代持，那么会计处理上是否不同？个人收购因为无合并，故不产生商誉？

回答人：chenyiwei
如果不能证明是代持，则属于非同一控制下合并。